# 请教陈版，关于贷款逾期后又收回现金的处理

提问人：gpqg 时间：2023-08-02 11:08:
陈版，某企业贷款给别的企业后，出现逾期。逾期后最终又收回现金。
我的问题是：此时收回的现金是确认为利息收入呢？还是冲减这个贷款的本金呢？
谢谢陈版。

回答人：chenyiwei
这个问题首先涉及到在贷款发生逾期前后，如何确认预期信用损失。如果按照准则规定的正规做法，在实际发生损失之前，即应根据预期信用损失模型测算可能的损失（预计可收回金额的折现值小于账面价值的差额），后续针对已计提减值准备的金融资产确认利息收入还有专门的规定。在这种做法下，日后收回款项时，直接冲减资产账面价值即可，无需区分是本金还是利息。
如果由于基础工作方面的原因，无法完全做到上述要求的，则一般做法是根据合同约定的顺序处理，例如是先用于补偿回收债权的费用，再收回累计的应收利息，再回收本金；没有约定或约定不明确的，一般建议先冲减本金，到本金全部收回后再确认利息收入。

提问人：gpqg 时间：2023-08-03 13:11:28
陈版，如果资金需求方设立了抵押，然后贷款逾期后，资金提供方可以行使抵押权，且抵押物的变现能力较强时，那么贷款逾期收回的资金，能先确认利息收入吗？

回答人：chenyiwei
如果没有明确约定的，实务中还是先冲减已逾期的本金。